臺灣高等法院刑事裁定
111年度聲字第975號
聲  請  人  臺灣高等檢察署檢察官
受  刑  人  李明憲



上列聲請人因受刑人數罪併罰有二裁判以上，聲請定其應執行之
刑（111年度執聲字第357號），本院裁定如下：
    主  文
李明憲犯如附表所示各罪所處之刑，應執行有期徒刑拾貳年陸月
。
    理  由
一、聲請意旨略以：受刑人李明憲因違反毒品危害防制條例等數
    罪，先後經判決確定如聲請書附表，應依刑法第53條、第50
    條第1項前段、第51條第5款規定，定其應執行之刑，爰依刑
    事訴訟法第477條第1項聲請裁定。
二、按裁判確定前犯數罪者，併合處罰之，而數罪併罰有二以上
    裁判者，應定其應執行之刑，其宣告多數有期徒刑者，於各
    刑中之最長期以上，各刑合併之刑期以下，定其刑期，但不
    得逾30年，刑法第50條、第51條第5款、第53條分別定有明
    文。次按刑事訴訟法第370條第2項、第3項，已針對第二審
    上訴案件之定應執行之刑，明定有不利益變更禁止原則之適
    用，於分屬不同案件之數罪併罰有應更定執行刑者，本於同
    為定刑裁定應為相同處理之原則，法院於裁定定應執行之刑
    時，自仍應有不利益變更禁止原則法理之考量，亦即另定之
    執行刑，其裁量所定之刑期，不得較重於前定之執行刑加計
    後裁判宣告之刑之總和，否則即與法律秩序理念及法律目的
    之內部界限有違（最高法院103年度第14次刑事庭決議及最
    高法院93年度台非字第192號判決意旨參照）。　　
三、經查：
　㈠本件受刑人李明憲因違反毒品危害防制條例等數罪，先後經
    判決確定如附表所示之刑，且各該罪均係在附表編號1所示
    之罪判決確定前所犯，並以本院為其犯罪事實最後判決法院
    ，是檢察官聲請定應執行刑，本院審核認其聲請為正當，再
    者，受刑人所犯附表編號1至3所示之罪，前經臺灣新北地方
    法院108年度訴字第441號判決定應執行刑有期徒刑4年10月
    確定，而附表編號4至6所示之罪前經本院110年度上訴字第2
    843號判決定應執行刑有期徒刑9年確定，有本院被告前案紀
    錄表附卷可稽，則參照前揭說明，本院就附表所示各罪再定
    應執行刑時，自應受上開判決所定應執行刑總和之內部界限
    所拘束。　　
　㈡受刑人就本件聲請定其應執行刑案件表示，其已於111年2月2
    3日向高等檢察署聲請就①108年度執緝酉字第1585號、②108
    年度執緝酉字第1584號、③109年度執酉字第6293號、④110年
    度執酉字第540號、⑤110年度執助酉字第1239號、⑥111年度
    執酉字第1559號合併定其應執行刑，並於111年2月25日接獲
    通知已檢送桃園地檢署依法辦理。經查：有關上開①至④所示
    案件，業經檢察官指揮執行，與殘刑6年7月20日接續執行，
    有111年3月16日列印之本院被告前案紀錄表附卷可稽。至⑤
    、⑥所示案件，則經檢察官以本件聲請書聲請定應執行刑，
    是受刑人基此對定其應執行刑之意見，並非法院酌定執行刑
    時應予考量之事項，本院無由採納，附此敘明。
四、綜上，依前揭法條規定，並參酌上開各罪宣告刑總和上限、
    各刑中最長期，審酌受刑人犯罪情節及行為次數、上開意見
    ，就其所犯前揭各罪為整體非難評價，定如主文所示之應執
    行刑。
據上論斷，應依刑事訴訟法第477條第1項，刑法第50條第1項前
段、第53條、第51條第5款，裁定如主文。
中　　華　　民　　國　　111 　年　　3 　　月　　18　　日
　　　　　　      刑事第七庭  審判長法　官  孫惠琳
　　　　　　　　　　　　　　　　　  法　官  王惟琪
　　　　　　　　　　　　　　　　　  法　官  連雅婷
以上正本證明與原本無異。
如不服本裁定，應於收受送達後5日內向本院提出抗告狀。
                                    書記官  潘文賢
中　　華　　民　　國　　111 　年　　3 　　月　　21　　日

附表：受刑人李明憲定應執行刑案件一覽表　
編　　　　　號  1 2 3 罪　　　　　名  毒品危害防制 條例 藥事法 毒品危害防制 條例 宣　　告　　刑  有期徒刑2年 有期徒刑7月 有期徒刑4年2月 犯　罪　日　期  107/12-    108/01/16 108/01/14 108/01/15晚上至翌日凌晨間某時（聲請書附表應予更正） 偵查(自訴)機關 年　度　案　號  新北地檢108 偵3941號等 新北地檢108 偵3941號等 新北地檢108 偵3941號等 最　後 事實審 法院 臺灣高院 臺灣高院 臺灣高院  案號 109年度上訴字第3557號 109年度上訴字第3557號 109年度上訴字第3557號  判決日期 110/01/27 110/01/27 110/01/27 確　定 判　決 法院 臺灣高院 臺灣高院 臺灣高院  案號 109年度上訴字第3557號 109年度上訴字第3557號 109年度上訴字第3557號  判決確定日期 110/03/16 110/03/16 110/03/16 是否為得易科罰金之案件  否 否 否 備註  桃園地檢110執助1239號     附表編號1至3所示之罪前經新北地院108年度訴字第441號判決定應執行刑有期徒刑4年10月確定   
　　　　　　　
編　　　　　號  4 5 6 罪　　　　　名  毒品危害防制 條例 毒品危害防制 條例 毒品危害防制 條例 宣　　告　　刑  有期徒刑4年2月 有期徒刑5年 有期徒刑6年6月 犯　罪　日　期  108/05/19晚間6時34分許 108/05/21晚間10時許至翌日凌晨間之某時 108/06初某日- 108/06/19中午12時7分許 偵查(自訴)機關 年　度　案　號  桃園地檢108毒偵3647號等 桃園地檢108毒偵3647號等 桃園地檢108毒偵3647號等 最　後 事實審 法院 臺灣高院 臺灣高院 臺灣高院  案號 110年度上訴字第2843號 110年度上訴字第2843號 110年度上訴字第2843號  判決日期 110/11/30 110/11/30 110/11/30 確　定 判　決 法院 臺灣高院 臺灣高院 臺灣高院  案號 110年度上訴字第2843號 110年度上訴字第2843號 110年度上訴字第2843號  判決確定日期 111/01/03 111/01/03 111/01/03 是否為得易科罰金之案件  否 否 否 備註  桃園地檢111執1559號     附表編號4至6所示之罪前經本院110年度上訴字第2843號判決定應執行刑有期徒刑9年確定